臺灣士林地方法院刑事附帶民事訴訟判決
110年度附民字第788號
原     告  林奕葳  
被     告  陳幸誼  
           黃天福  
上列被告因違反洗錢防制法等案件（110年度金訴字第74號），
經原告提起刑事附帶民事訴訟，本院判決如下：
    主     文
原告之訴及假執行之聲請均駁回。
　　事實及理由
一、原告方面：原告聲明及事實上主張詳如附件刑事附帶民事訴
    訟起訴狀所載。
二、被告方面：被告陳幸誼、黃天福均未為任何聲明或陳述，亦
    未提出任何書狀。
三、按因犯罪而受損害之人，於刑事訴訟程序，得附帶提起民事
    訴訟，對於被告及依民法負損害賠償責任之人，請求回復其
    損害，刑事訴訟法第487條第1項固定有明文。但附帶民事訴
    訟之提起，必以刑事訴訟程序之存在為前提，至本條項所定
    附帶民事訴訟之被告，除刑事被告外，固兼及於依民法負損
    害賠償責任之人。惟附帶民事訴訟之原告所主張之共同加害
    人或依民法應負損害賠償責任之人，必以在刑事訴訟程序中
    經認定係共同侵權行為之人，或因刑事被告行為，無待於自
    己為任何行為，即當然負損害賠償責任之人，類如僱用人或
    法定代理人，始堪以之為刑事附帶民事訴訟事件之被告，否
    則對之提起附帶民事訴訟，即難謂為合法（最高法院87年度
    台抗字第278號、90年度台抗字第549號裁定意旨參照）。易
    言之，若原告主張之共同侵權行為人未經刑事訴訟提起公訴
    或自訴，且其又非因刑事被告行為，無待於自己為任何行為
    ，即當然負損害賠償責任者，對之提起附帶民事訴訟，刑事
    法院即應以其為不合法，依同法第502條第1項規定，為駁回
    之判決。
四、經查，原告因被告曹修銘（此部分刑事附帶民事訴訟由本院
    另行裁定移送本院民事庭審理）幫助詐欺取財等犯行，致原
    告受有損害之犯罪事實，固經原告於本院110年度金訴字第7
    4號刑事案件繫屬於本院時提起刑事附帶民事訴訟，惟本案
    檢察官係以被告曹修銘對原告有為刑法第339條第1項、第30
    條第1項前段幫助詐欺取財罪、洗錢防制法第14條第1項之洗
    錢罪犯行而提起公訴，並未起訴被告陳幸誼、黃天福對原告
    犯幫助詐欺取財罪等罪嫌，且被告陳幸誼、黃天福亦非經本
    院認定與被告曹修銘共同對原告犯幫助洗錢罪、幫助詐欺取
    財罪之共犯，有起訴書及刑事判決在卷可稽，依前揭規定，
    被告陳幸誼、黃天福並非經刑事程序認定對原告為共同侵權
    行為之人，則原告對被告陳幸誼、黃天福提起刑事附帶民事
    訴訟，於法顯有未合，應予駁回，其假執行之聲請亦失所依
    據，應併予駁回。
據上論斷，應依刑事訴訟法第502條第1項前段，判決如主文。
中　　華　　民　　國　　110 　年　　12　　月　　28　　日
                  刑事第一庭  審判長法  官  陳明偉
　　　　　　　　　                  法  官  鍾晴
　　　　　　　　　                  法  官  吳佩真
以上正本證明與原本無異。
如不服本判決，非對於刑事訴訟之判決有上訴時不得上訴，並應
於收受送達後10日內向本院提出上訴書狀，並應敘述具體理由。
其未敘述上訴理由者，應於上訴期間屆滿後20日內向本院補提理
由書（均須按他造當事人之人數附繕本）「切勿逕送上級法院」
。
                                   書記官  黃婕宜
中　　華　　民　　國　　110 　年　　12　　月　　28　　日